臺灣桃園地方法院刑事判決　　　　　　 96年度審易字第495號
公　訴　人　臺灣桃園地方法院檢察署檢察官
被　　　告　乙○○
指定辯護人　本院公設辯護人　陳瑞明
上列被告因竊盜案件，經檢察官提起公訴（96年度偵字第6094號
），嗣被告於準備程序進行中為有罪之陳述，經檢察官聲請改依
協商程序而為判決，本院判決如下：
    主  文
乙○○竊盜，處有期徒刑捌月，減為有期徒刑肆月，如易科罰金
，以銀元佰元（即新臺幣玖佰元）折算壹日。
    事實及理由
一、本件被告乙○○所犯係屬刑事訴訟法第376 條第2 款之刑法
    第320 條第1 項之竊盜罪，其於準備程序中就被訴事實為有
    罪之陳述，爰依刑事訴訟法第284 條之1 規定獨任進行審判
    程序。
二、被告乙○○前有毒品危害防治條例、竊盜、妨害兵役、公共
    危險、贓物、搶奪等前科，其中曾受如下罪刑宣告及刑之執
    行情形：
  (一)於民國92年間，因違反毒品危害防治條例案件，經本院以92
    年度訴字第1741號判決分別判處有期徒刑9 月及4 月，應執
    行有期徒刑1 年確定；又於92年間，因竊盜案件，經本院以
    93 年 度壢簡字第583 號判決判處有期徒刑3 月確定；另於
    93年間，因妨害兵役案件，經本院以93年度壢簡字第128 號
    判決判處有期徒刑2 月確定；再於93年間，因公共危險案件
    ，經本院以93年度交訴字第102 號判決判處有期徒刑7 月確
    定；復於93年間，因贓物案件，經本院以93年度壢簡字第82
    4 號判決判處有期徒刑4 月確定，上開6 罪刑嗣經本院以94
    年度聲字第362 號裁定應執行有期徒刑2 年2 月確定，於93
    年10月29日入監執行，於95年5 月11日假釋出監並交付保護
    管束，後經撤銷假釋，應執行殘刑有期徒刑5 月26日。
  (二)又於95年間，因搶奪等案件，經本院以95年度訴字第2555號
    判決判處應執行有期徒刑5 年確定；復於同年間，因搶奪案
    件，經本院以95年度訴字第2643號判決判處有期徒刑8 月確
    定，上開各罪刑嗣經本院以96年度聲字第992 號裁定應執行
    有期徒刑5 年6 月。
  (三)再於同年間，因搶奪等案件，經臺灣高等法院以95年度上訴
    字第4579號判決應執行有期徒刑4 年10月確定，並與編號(一)
    (二)各罪接續執行，刑期自95年12月19日起算，尚未執行完畢
    （不構成累犯）。
三、詎其猶不知悔改，又於95年6 月7 日14時許，行經桃園縣平
    鎮市○○路88號前，見甲○○所有之自用小客車車門未予上
    鎖，見有機可趁，竟意圖為自己不法之所有，開啟車門進入
    車內後，徒手竊取甲○○所有置放於車內之MOTOROLA牌行動
    電話（話機序號000000000000000 號）1 支，得手後旋於翌
    （8 ）日至桃園縣中壢市○○路39號之「和安商行」，將上
    開電話以新臺幣（下同）3000元代價，售予不知情之負責人
    羅守銘，得款後供己花用殆盡。嗣於95年7 月17日因警執行
    查贓勤務至「和安商行」查閱行動電話買賣切結書而查獲，
    始悉上情。案經桃園縣政府警察局中壢分局報請臺灣桃園地
    方法院檢察署檢察官偵查起訴。
四、證據名稱：
    (一)被告於本院準備程序中之自白。
    (二)證人即被害人甲○○、證人羅守銘於警詢中之證述。
    (三)行動電話中古機買賣切結書1 紙附卷可稽。
五、本件經檢察官與被告於審判外達成協商之合意且被告已認罪
    ，其合意內容為：被告願受科刑範圍為有期徒刑8 月，減為
    有期徒刑4 月。經查，上開協商合意並無刑事訴訟法第455
    條之4 第1 項所列情形之一，檢察官聲請改依協商程序而為
    判決，本院爰不經言詞辯論，於協商合意範圍內為協商判決
    ，合予敘明。
六、附記事項：
  (一)刑法及刑法施行法部分條文業經修正公布，並均於95年7 月
    1 日施行。修正後刑法第2 條第1 項之規定，係規範行為後
    法律變更所生新舊法律比較適用之準據法，於修正後刑法施
    行後，應適用修正後刑法第2 條第1 項規定之從舊從輕之原
    則為比較；修正後刑法第2 條第2 項，則為同條第1 項之特
    別規定，於修正後刑法施行後，關於非拘束人身自由之保安
    處分，應依修正後刑法第2 條第2 項之規定，適用裁判時之
    法律。又修正後刑法第35條，乃刑之重輕之法定次序與標準
    ，應適用裁判時之修正後刑法第35條之規定。修正後刑法第
    2 條第1 項係採從舊從輕原則，適用最有利於行為人之法律
    。既曰法律，自較刑之範圍為廣；除法律有特別規定者（如
    修正後刑法第2 條第2 項非拘束人身自由之保安處分適用裁
    判時法，修正後刑法施行法第9 條之3 規定之情形），應依
    其規定；或事關執行之緩刑之宣告，或犯罪在刑法修正施行
    前，自首在刑法施行後之自首部分，或程序之規定（程序從
    新，如刑法第四十條沒收宣告之程序規定），應適用裁判時
    之修正後刑法之規定外；依修正後刑法第2 條第1 項比較時
    ，應就罪刑有關之共犯、未遂犯、連續犯、牽連犯、結合犯
    ，以及累犯加重，自首減輕暨其他法定加減原因（如身分加
    減）與加減例等一切情形，綜其全部之結果而為比較後，整
    個之適用，不能割裂而分別適用有利益之條文（以上參考最
    高法院95年05月23日刑事庭第08次會議決議）。本件被告行
    為後法律有變更，關於刑法第320 條第1 項之竊盜罪之法定
    罰金刑部分，由原定貨幣單位銀元五百元以下罰金，並依罰
    金罰鍰提高標準條例第一條前段規定提高為10 倍 （提高後
    折算為新台幣一萬五千元以下罰金），經依修正後刑法施行
    法第1 條之1 第1 項、第2 項前段規定，修正為貨幣單位為
    新台幣，並就所定數額提高為30倍，亦即修正為新台幣一萬
    五千元以下罰金；而法定罰金刑最低度部分，由修正前刑法
    第33條第5 款規定為銀元一元以上，依罰金罰鍰提高標準條
    例第1 條前段提高為10倍（提高後折算為新台幣三十元），
    修正後刑法第33條第5 款則修正為新台幣一千元以上，以百
    元計算；比較行為時法與裁判時法，關於修正之罰金刑最高
    度部分，行為時法與裁判時法輕重相同，行為時法並無不利
    於被告情形，而就修正之罰金刑最低度部分，行為時法較有
    利於被告；自應依修正後刑法第2 條第1 項前段之規定，適
    用行為時法。
  (二)被告犯罪時間在96年4 月24日以前，所犯為刑法第320 條第
    1 項之竊盜罪，合於減刑條件，與中華民國九十六年罪犯減
    刑條例第2 條第1 項第3 款規定相符，均應減其刑期2 分之
    1 。
七、應適用之法條：刑事訴訟法第284 條之1 、第455 條之4 第
    2 項、第455 條之8 ，修正後刑法第2 條第1 項前段，行為
    時刑法第320 條第1 項，修正前刑法第41條第1 項前段，刑
    法施行法第1 條之1 第1 項、第2 項前段，修正前罰金罰鍰
    提高標準條例第2 條，現行法規所定貨幣單位折算新台幣條
    例第2 條，中華民國九十六年罪犯減刑條例第2 條第1 項第
    3 款、第7 條、第9 條。
八、本判決除有刑事訴訟法第455 條之4 第1 項第1 款、第2 款
    、第4 款、第6 款、第7 款所定情形之一，或違反同條第2
    項規定者外，不得上訴。
九、如不服本件判決，得自收受判決送達之日起10日內，向本院
    提出上訴書狀，上訴於第二審法院。
本案經檢察官鄭堤升到庭執行職務。
中　　華　　民　　國　　96　　年　　11　　月　　29　　日
                  刑事庭  法　官　徐  培  元
以上正本證明與原本無異。
                          書記官  楊  美  慧
中　　華　　民　　國　　96　　年　　11　　月　　29　　日
附錄本案論罪科刑法條全文：
中華民國刑法第320條
意圖為自己或第三人不法之所有，而竊取他人之動產者，為竊盜
罪，處五年以下有期徒刑、拘役或五百元以下罰金。
意圖為自己或第三人不法之利益，而竊佔他人之不動產者，依前
項之規定處斷。
前二項之未遂犯罰之。
